

Chemin du crêt de la croix, Eurre, France

□+33 6 99 78 19 49 | ☑ rudy.murer.pro@qmail.com | ⋒ rudymurer.com | 🖫 murerr | 🛅 Murerr

Profil Personnel

Développeur informatique actuellement en Irlande avec plus de 2 ans d'expérience en développement Web, Android et en programmation orientée objet.

Compétences Techniques _____

PHP Utilisation de PHP pour les applications côté serveur chez ForWare.

JavaScript Travail sur des applications Javascripts frontales chez ASA Marketing.

Vue.is Production d'interfaces homme-machine modernes avec Vue.is.

Android Création d'applications Android chez Cansii, CIT et pour mes projets personnels. **Kotlin** Utilisation de Kotlin pour des applications Android et les évènements Hackathon.

Java Réalisation de projets pendant les modules POO en France et en Irlande.

Python Conception de scripts Python pour automatiser les processus d'ASA Marketing.

CI Tools Déploiement de projets avec Gitlab, Travis et Jenkins.

Expériences Professionnelles

Développeur Full Stack

Cork, Irlande

ASA MARKETING & FORWARE

Apr. 2019 - Maintenant

- Conception et hébergement d'applications web avec Firebase.
- Implementation d'un système de localisation de voiture avec Google Maps.
- Réalisation d'une interface utilisateur pour filtrer et trier des images.
- J'ai appris à prioriser mes missions en utilisant un système de tickets.

Stage Android de fin d'année de DUT

Châteauneuf-sur-Isère, France

CANSII

Apr. 2018 - Juin 2019

- Développement d'une application mobile avec Kotlin pour les utilisateurs web de MenuOnline.
- Utilisation d'une REST API pour la synchronisation de données.
- Récupération des informations depuis l'API avec Retrofit.
- J'ai compris l'importance des outils d'intégration continue et les tests unitaire avec Roboelectric.

Stage PHP de fin d'année de DUT

Crest, France

8 FABLAB

Apr. 2017 - Juin 2017

- Création d'une IHM pour réserver une session d'entraînement.
- Réalisation d'un panneau d'administration pour gérer les réservations avec Dolibarr.
- Facturation des clients avec l'API Stripe.

Formation

Licence professionnelle CASIR

Cork, Irlande

2018 - 2019

CORK INSTITUTE OF TECHNOLOGY Projet de fin d'année: Transport IA

- Création d'une application mobile pour réserver la voiture la plus proche.
- Les données étaient stockées et récupérées avec Firebase.
- L'API Google Maps a été utilisée pour afficher la position de l'utilisateur.

RUDY MURER · CURRICULUM VITAE

Université Grenoble Alpes

2015 - 2018

Projet de fin d'année: l'application Web Reprographie

- Mise en place d'une application Web qui gère les demandes de photocopies.
- Le projet a été réalisé avec le Framework Symfony (PHP).
- J'ai appris l'importance du modèle vue contrôleur.

Baccalauréat STI2D SIN

Valence, France

2015

LYCÉE DES CATALINS

- Programmation C & embarquée.
- · Arduino & Génie mécanique.

Expérience Professionnelle Additionnelle

Employé Polyvalent

Crest, France

McDonald's

Jan. 2017 - Aug. 2018

- Travail dans un environnement rapide et rythmé.
- Suivi des procédures pour la préparation, l'assemblage et la présentation de la nourriture.
- Anticiper les besoins des clients en communicant clairement avec les équipiers et managers.

Profil Technique ____

Language

- Anglais: Courant
- Italien: Assez bonnes notions

Compétences Professionnelles

- Résolution de problèmes créative: j'aime trouver de nouvelles façons de faire les choses.
- Excellentes compétences de travail d'équipe développées chez Cansii & ForWare.
- Communication efficace développée pendant mon emploi à temps partiel et durant les meetings d'ASA Marketing.

Centres d'intérêt

Bénévolat Eurre, France

COMITÉ DES FÊTES DE EURRE

2015 - 2016

- Organisation d'évènements et de festivals. (Fête de la musique, Beaujolais, etc...)
- Enseignement de compétences informatiques aux seniors.

Loisirs

- Escalade & Kayak
- Rubik's cube & Jeux de société (Échecs, Magic TCG, Warhammer 40k)
- DeepMind & Open Al

Références

ForWare
Joady Sinnot, Manager informatique de ForWare, joady.sinnot@forware.ie

Michelle Johnson, PDG d'ASA Marketing, michelle.johnson@asamarketing.ie
Colin Manning, Enseignant de programmation serveur, colin.manning@cit.ie
Cédric Angeniol, PDG de Cansii, cedric.angeniol@cansii.com